【裁判字號】    99,上訴,1044
【裁判日期】    991124
【裁判案由】    毒品危害防制條例
【裁判全文】
臺灣高等法院臺南分院刑事判決        99年度上訴字第1044號
上  訴  人
即  被  告  蔡宗泰
上列上訴人因毒品危害防制條例案件，不服臺灣雲林地方法院99
年度訴字第615號中華民國99年10月18日第一審判決（起訴案號
：臺灣雲林地方法院檢察署99年度毒偵字第1153號），提起上訴
，本院判決如下：
    主  文
上訴駁回。
    理  由
一、被告蔡宗泰上訴意旨略以：伊已坦承犯行，伊父因患有心血
    管疾病、又要洗腎且行動不便，都需要伊照料，伊因無工作
    無法正常繳房租，經濟壓力大，才一時衝動施用毒品海洛因
    ，檢察官告知伊如供出毒品來源因而破獲，得減輕其刑。而
    伊已向檢察官提供藥頭係魏中平及其機車、行動電話等資料
    ，原判決未依供出來源減輕其刑，為此提起上訴云云。
二、依刑事訴訟法第350條、第361條、第362條、第367條規定，
    不服地方法院之第一審判決而上訴者，須提出上訴書狀，並
    應敘述具體理由，為上訴必備之程式；其所提出之書狀未敘
    述上訴理由，或僅曾以言詞陳述上訴理由者，均應於上訴期
    間屆滿後20日內補提理由書於第一審法院。第一審法院經形
    式審查，認逾期未補提上訴理由者，應定期間先命補正；逾
    期未補正者，為上訴不合法律上之程式，應以裁定駁回。倘
    已提出上訴理由，但所提非屬具體理由者，則由第二審法院
    以上訴不合法律上之程式，判決駁回。而所謂具體理由，必
    係依據卷內既有訴訟資料或提出新事證，指摘或表明第一審
    判決有何採證認事、用法或量刑等足以影響判決本旨之不當
    或違法，而構成應予撤銷之具體事由，始克當之（例如：依
    憑證據法則具體指出所採證據何以不具證據能力，或依憑卷
    證資料，明確指出所為證據證明力之判斷如何違背經驗、論
    理法則）；倘僅泛言原判決認定事實錯誤、違背法令、量刑
    失之過重或輕縱，而未依上揭意旨指出具體事由，或形式上
    雖已指出具體事由，然該事由縱使屬實，亦不足以認為原判
    決有何不當或違法者（例如：對不具有調查必要性之證據，
    法院未依聲請調查亦未說明理由，或援用證據不當，但除去
    該證據仍應為同一事實之認定），皆難謂係具體理由，俾與
    第二審上訴制度旨在請求第二審法院撤銷、變更第一審不當
    或違法之判決，以實現個案救濟之立法目的相契合，並節制
    濫行上訴（最高法院97年度台上字第892號、97年度台非字
    第454號判決意旨參照，參見97年4月司法院公報第214頁及
    97年11月司法院公報第104頁；另97年度台上字第3889號判
    決亦同此旨）。
三、查原判決審理結果認定之事實及理由為：
（一）上訴人即被告蔡宗泰基於施用第一級毒品之犯意，於民國
      99年8月2日採尿時回溯72小時內某時許，在雲林縣斗六市
      ○○路某網咖，以將毒品海洛因摻入香菸點燃吸食之方式
      ，施用第一級毒品海洛因。嗣於99年8月2日11時35分許，
      因其係受保護管束人為臺灣雲林地方法院檢察署觀護人室
      採尿送驗，結果檢出毒品嗎啡陽性反應始查獲等情，已據
      被告坦承不諱，並有臺灣雲林地方法院檢察署受保護管束
      人尿液檢體監管紀錄表、臺灣檢驗科技股份有限公司濫用
      藥物尿液檢驗報告、刑案資料查註紀錄表、全國施用毒品
      案件紀錄表、矯正簡表及臺灣高等法院被告前案紀錄表附
      卷可稽，可認被告自白與事實相符。
（二）因認被告係犯毒品危害防制條例第10條第1項之施用第一
      級毒品罪，其持有第一級毒品海洛因後，進而施用，持有
      之低度行為應為施用之高度行為所吸收，不另論以持有罪
      。又被告前因施用毒品案件，經原審法院以89年度毒聲字
      第906號裁定送觀察、勒戒後，認有繼續施用毒品傾向，
      復由同院以89年度毒聲字第1056號裁定令入戒治處所施以
      強制戒治，於90年1月20日停止戒治，所餘戒治期間命付
      保護管束，於90年7月28日戒治期滿，視為執行完畢，於
      同年8月2日經臺灣雲林地方法院檢察署檢察官以90年度戒
      毒偵字第103號為不起訴處分確定；又於95年4月間因施用
      毒品案件，經原審法院以95年度訴字第669號判決判處有
      期徒刑1年確定，後因中華民國96年罪犯減刑條例施行，
      經原審法院以96年度聲減字第475號裁定，減為有期徒刑6
      月，並於96年8月6日徒刑易科執行完畢；其再於96年3月
      間因施用毒品案件，經原審法院96年度訴字第566號判決
      判處有期徒刑5月，並於97年4月29日易科罰金執行完畢等
      事實，有臺灣高等法院被告前案紀錄表附卷可稽，其於有
      期徒刑執行完畢後5年以內故意再犯本件有期徒刑以上之
      罪，為累犯，應依刑法第47條第1項之規定加重其刑。
（三）而審酌：被告犯後坦承犯行，態度尚稱良好，惟被告本件
      施用海洛因犯行之動機，其稱係因為剛從監獄徒刑易科執
      行完畢，一時無法尋得工作謀生，且其父親心臟有問題，
      在面臨困頓下，隨即以施用毒品方式逃離現實，顯見過往
      被告所歷經之戒治等處遇措施，都不足以使其隔絕毒品之
      誘惑，益彰其未有革除毒癮之決心，方會遇有挫折即重蹈
      覆轍，當認對被告須施以一定刑期，才能使意志薄弱之被
      告有遠離毒品危害之機會，然念及其施用毒品之犯行，在
      本質上乃屬戕害自己身心健康之行為，且被告擔任業務送
      貨員之工作，係將工作所得用於毒品購買，是以其尚未有
      如以對於社會秩序造成嚴重破壞等竊盜、搶奪、強盜等方
      式，以獲取施用毒品經濟來源之惡行，並被告家中僅有其
      父親待其照料，及一切情狀，量處有期徒刑11月。及敘明
      按「犯第10條之罪，供出毒品來源，因而破獲者，得減輕
      其刑」，毒品危害防制條例第17條定有明文。查被告於原
      審雖辯稱其有向臺灣雲林地方法院檢察署檢察官供出施用
      毒品之來源，惟至原審於99年10月4日言詞辯論終結時，
      迄未查獲該人，此有臺灣雲林地方法院檢察署99年10月12
      日雲檢文寬99毒偵1153字第29558號函文可查，故被告並
      不符上開供出來源並「因而破獲」之要件，委難有減刑之
      適用。
四、查原判決已詳述所憑證據與認定之理由，因認被告係違反毒
    品危害防制條例第10條第1項之施用第一級毒品罪，並以被
    告有累犯加重其刑之適用，及審核前揭全部情狀，而量處有
    期徒刑11月。本院經核原判決並無違誤，所為量刑亦屬允當
    。被告固以前揭理由提起上訴。惟查被告之上訴理由要旨於
    原審已提出，原審併予以審酌如前所述，本院收案後，曾命
    書記官以公務電話向臺灣雲林地方法院檢察署以99年10月12
    日雲檢文寬99毒偵1153字第29558號函覆原審之承辦股查詢
    「有無查到蔡宗泰所稱供出毒品來源而查獲之人」，經回復
    「目前偵查中，尚未偵結」，且經調取「魏中平」之前科資
    料，亦無魏中平因涉犯毒品危害防制條例第4條第1項之販賣
    第一級毒品罪而被起訴之紀錄，故被告主張其有供出來源，
    原審未依法減刑云云，顯非有據。又施用第一級毒品者，其
    法定刑為「處6月以上5年以下有期徒刑」，經以累犯加重其
    刑得至二分之一，則法定刑成為「處7月以上7年6月以下有
    期徒刑」，原判決量處有期徒刑11月，應屬從輕量刑。且查
    被告之上訴理由，並未具體指摘原判決於認定事實、適用法
    律及量刑等項有何違法或不當，依上開說明，本件上訴不合
    法律上程式，應予駁回，並不經言詞辯論為之。
據上論斷，應依刑事訴訟法第367條前段、第372條，判決如主文
。
中    華    民    國    99    年    11    月    24    日
                  刑事第一庭    審判長法  官  茆臺雲
                                      法  官  蔡長林
                                      法  官  王明宏
以上正本證明與原本無異。
如不服本判決應於收受送達後10日內向本院提出上訴書狀，其未
敘述上訴理由者，並得於提起上訴後10日內向本院補提理由書（
均須按他造當事人之人數附繕本）「切勿逕送上級法院」。
                                      書記官  黃全忠
中    華    民    國    99    年    11    月    24    日
毒品危害防制條例第10條第1項：
施用第一級毒品者，處6月以上5年以下有期徒刑。

司法院資訊處製作；財團法人民間司法改革基金會備份。
